Minutes et répertoires du notaire Michel DESPREZ, 3 janvier 1631 - 17 février 1666 (étude XV)
Archives nationales
- Minutes de Michel DESPREZ, juillet 1618 - avril 1666; MC/ET/XV/28 - MC/ET/XV/209
  - Minutes. 1636, janvier - 1636, mars, janvier 1636 - mars 1636; MC/ET/XV/92
    - Mise en apprentissage par Jean Nattier, demeurant rue du Bouloir, de Jeanne Nattier, sa fille, pour deux années, chez Anne Robert, femme de François Legrand, maître tail leur d'habits et juré mesureur de sel, demeurant rue des Lavandières, qui lui apprendra à travailler en couture, la nourrira et la logera, moyennant 100 livres., 19 mars 1636; MC/ET/XV/92
      Documents du Minutier central concernant l'histoire de la musique (1600-1650), par Madeleine Jurgens, tome II [études XI à XX, 1900 actes], Paris, Archives nationales, 1974, p. 296 (instrument de recherche imprimé dématérialisé, certaines notices sont plus détaillées dans la version intégrale accessible en ligne par la rubrique 'Autres instruments de recherche', voir contexte dans le Plan d’orientation général - Notaires de Paris, guides thématiques du Minutier).
  - Minutes. 1636, avril - 1636, mai, avril 1636 - mai 1636; MC/ET/XV/93
    - Contrat de mariage entre Pierre Le Petit, sieur de la Brossette, avocat au parlement de Rouen, et Magdeleine Canto, fille de Marguerite de Saint-Étienne, et de défunt Guillaume Canto, trésorier de France à Limoges, auquel signe en qualité d'ami du futur époux, Me Delahaye., 6 avril 1636; MC/ET/XV/93
      Documents du Minutier central concernant l'histoire de la musique (1600-1650), par Madeleine Jurgens, tome II [études XI à XX, 1900 actes], Paris, Archives nationales, 1974, p. 163 (instrument de recherche imprimé dématérialisé, certaines notices sont plus détaillées dans la version intégrale accessible en ligne par la rubrique 'Autres instruments de recherche', voir contexte dans le Plan d’orientation général - Notaires de Paris, guides thématiques du Minutier).
    - Compte de tutelle rendu par Thomas Bornat, marchand fripier, demeurant rue de la Grande-Friperie, à son neveu Nicolas Mallart, âgé de 26 ans et demi, en présence des parents rassemblés, parmi lesquels Jacques Bornat, peintre, son cousin germain., 15 avril 1636; MC/ET/XV/93
      Documents du Minutier central concernant les peintres, sculpteurs et graveurs au XVIIe siècle (1600-1650), par Marie-Antoinette Fleury et Martine Constans, tome II [études XI à XX, 2445 actes], Paris, Archives nationales, 2010, notice n°330 (instrument de recherche imprimé dématérialisé, certaines notices sont plus détaillées dans la version intégrale accessible en ligne par la rubrique 'Autres instruments de recherche', voir contexte dans le Plan d’orientation général - Notaires de Paris, guides thématiques du Minutier).
    - PATISSIER § Extrait du livre journal de PATISSIER, 25 avril 1636; MC/ET/XV/93
    - Déclaration d'Antoine Hérault, maître peintre et sculpteur, Pierre Gignet, chirurgien, Pierre Petit, marchand de chevaux, Roland Mabit, chirurgien, Charles Le Rat, marchand, et Nicolas Bourguet, compagnon peintre, tous demeurant rue Mauconseil, sauf Guignet, place de Grève, reconnaissant avoir assisté à l'ouverture par Hérault, d'une chambre de sa maison louée à feu Jérôme Bachot, ingénieur ordinaire du roi, et dont ce dernier lui avait laissé la clef. Dans la chambre, on a trouvé un lit garni, un vieux coffre couvert de cuir noir contenant deux douzaines de serviettes, quatre linceuls, une douzaine d'assiettes et cinq petits plats d'étain, deux malles couvertes de peau avec dans l'une, des livres et plans de villes, et dans l'autre, nombre de petites planches de cuivre gravées prisées ensemble 55 l.; 227 l. en testons et pièces de 10 s. et 8 d. et une table de bois de noyer. Hérault a retenu les livres et plans, évalués à 65 l., et les planches de cuivre prisées 16 s. la livre, soit 113 l. en tout. Il était dû à Hérault 90 l. pour trois termes de loyer de la chambre dont il donne quittance à sa veuve, Anne Errard, qui reçoit le reste des meubles et en donne décharge., 9 mai 1636; MC/ET/XV/93
      Documents du Minutier central concernant les peintres, sculpteurs et graveurs au XVIIe siècle (1600-1650), par Marie-Antoinette Fleury et Martine Constans, tome II [études XI à XX, 2445 actes], Paris, Archives nationales, 2010, notice n°1030 (instrument de recherche imprimé dématérialisé, certaines notices sont plus détaillées dans la version intégrale accessible en ligne par la rubrique 'Autres instruments de recherche', voir contexte dans le Plan d’orientation général - Notaires de Paris, guides thématiques du Minutier).
    - PEINTRE et SCULPTEUR HÉRAULT (Antoine) § certificat, 9 mai 1636; MC/ET/XV/93
      Hérault, Antoine
  - Minutes. 1636, juin - 1636, août, juin 1636 - août 1636; MC/ET/XV/94
    - Inventaire après décès de Michel Deshayes, trompette de la compagnie du marquis d'Asserat, dressé à la requête d'Anne Dorfeville, sa veuve, de Robert, Etienne et Simon Deshayes, racoutureurs de bas d'étame, ses frères, de Françoise Deshayes, veuve d'Elie Thomas, maître boulanger, et de Marie Deshayes, veuve de Léonard Bouqué, racoutureur de bas d'étame, ses soeurs., 10 juin 1636; MC/ET/XV/94
      Les biens meubles se trouvent dans une chambre et dans un bouge, au troisième étage formant pignon, d'une maison rue de la Petite-Courroirie.
      4 feuillets. - Fol. 1 v°: meubles, 160 livres; fol. 3: bas d'étame, 72 livres; habits, 30 livres; fol. 3 v°: linge, 30 livres; fol. 4: vaisselle d'argent, 163 livres; papiers.
      Papiers:
      COTE unique: attestation de Louis de Prouville, écuyer, sieur de Perceval, et de Philippe de Cléry, écuyer, sieur de Frémainville, tous deux chevau-légers de la compagnie du marquis d'Asserat, selon laquelle Michel Deshayes, l'un des trompettes de leur compagnie est tombé malade de la contagion en la ville d'Utrecht et y est mort à l'hôpital, ainsi que le leur a dit le baron de La Marcouse, lieutenant du marquis d'Asserat, qui, passant par cette ville, fit rapporter la trompette du défunt à la garnison de la compagnie.
      Documents du Minutier central concernant l'histoire de la musique (1600-1650), par Madeleine Jurgens, tome II [études XI à XX, 1900 actes], Paris, Archives nationales, 1974, p. 667 (instrument de recherche imprimé dématérialisé, certaines notices sont plus détaillées dans la version intégrale accessible en ligne par la rubrique 'Autres instruments de recherche', voir contexte dans le Plan d’orientation général - Notaires de Paris, guides thématiques du Minutier).
    - Partage de la succession de Michel Deshayes, trompette de la compagnie du marquis d'Asserat, entre Robert, Estienne et Simon Deshayes, racoutureurs de bas d'étame, ses frères, et François et Marie Deshayes, ses soeurs d'une part et Anne Dorfeville, sa veuve, d'autre part., 3 juillet 1636; MC/ET/XV/94
    - Ratification par Geneviève Langloix, fille majeure, demeurant rue de Bretagne chez le sieur de Villiers [Deschamps dit Villiers ou Auvilliers], comédien, d'un contrat de vente passé par Charlotte Corneille, sa mère, veuve de Guillaume Langloix, voiturier par terre., 15 décembre 1636; MC/ET/XV/94
      Documents du Minutier central des notaires de Paris, Le théâtre professionnel à Paris, 1600-1649, étude par Alan Howe, documents analysés par Madeleine Jurgens et Alan Howe [457 actes], transcriptions par Andrée Chauleur et Pierre-Yves Louis, Paris, Archives nationales, 2000, notice n° 298 (instrument de recherche imprimé dématérialisé dont la version intégrale est accessible en ligne par la rubrique 'Autres instruments de recherche', voir contexte dans le Plan d’orientation général - Notaires de Paris, guides thématiques du Minutier).
      Documents du Minutier central des notaires de Paris, Écrivains de théâtre, 1600-1649, étude par Alan Howe, documents analysés par M. Jurgens et A. Howe, Paris, Archives nationales, 2005, notice n°190.
      ratification; Bretagne (rue de); Langloix, Geneviève; Deschamps dit Villiers ou Auvilliers, Claude; Corneille, Charlotte; Langloix, Guillaume; acteur; transporteur de marchandises
  - Minutes. 1636, septembre - 1636, décembre, septembre 1636 - décembre 1636; MC/ET/XV/95
    - Déclaration de Jean Pingret [dessin d'un chapiteau dorique sous la signature], maître menuisier, demeurant rue au Maire, disant avoir reçu d'Hubert de Saint-Amour, procureur au Châtelet, un cabinet d'ébène en nantissement de 300 l. payées depuis., 4 octobre 1636; MC/ET/XV/95
      Documents du Minutier central concernant les peintres, sculpteurs et graveurs au XVIIe siècle (1600-1650), par Marie-Antoinette Fleury et Martine Constans, tome II [études XI à XX, 2445 actes], Paris, Archives nationales, 2010, notice n°1704 (instrument de recherche imprimé dématérialisé, certaines notices sont plus détaillées dans la version intégrale accessible en ligne par la rubrique 'Autres instruments de recherche', voir contexte dans le Plan d’orientation général - Notaires de Paris, guides thématiques du Minutier).
    - Contrat d'apprentissage pour 5 ans au profit de Jean Le Clerc [il ne sait ni écrire ni signer], âgé de 18 ans, fils de Pierre Le Clerc, vigneron, demeurant à Fayet, paroisse de Saint-Clair-sur-Epte, entre Barthélemy de France, maître chapelier, demeurant rue Saint-Victor près de la croix des Carmes, ayant reçu la charge du père de l'apprenti, et Jean Duval, maître peintre et sculpteur. Il sera logé, nourri, chauffé et éclairé par son maître., 25 novembre 1636; MC/ET/XV/95
      Documents du Minutier central concernant les peintres, sculpteurs et graveurs au XVIIe siècle (1600-1650), par Marie-Antoinette Fleury et Martine Constans, tome II [études XI à XX, 2445 actes], Paris, Archives nationales, 2010, notice n°761 (instrument de recherche imprimé dématérialisé, certaines notices sont plus détaillées dans la version intégrale accessible en ligne par la rubrique 'Autres instruments de recherche', voir contexte dans le Plan d’orientation général - Notaires de Paris, guides thématiques du Minutier).
  - Minutes. 1637, janvier - 1637, mars, janvier 1637 - mars 1637; MC/ET/XV/96
    - Accord entre Jean de Vaulx, marchand de vins, tant en son nom que pour son fils Claude de Vaulx, et Martin Dupont, sculpteur, demeurant tous rue Beaurepaire, pour mettre fin à un procès criminel pendant entre eux au Châtelet, sans dommages ni intérêts., 16 janvier 1637; MC/ET/XV/96
      Documents du Minutier central concernant les peintres, sculpteurs et graveurs au XVIIe siècle (1600-1650), par Marie-Antoinette Fleury et Martine Constans, tome II [études XI à XX, 2445 actes], Paris, Archives nationales, 2010, notice n°744 (instrument de recherche imprimé dématérialisé, certaines notices sont plus détaillées dans la version intégrale accessible en ligne par la rubrique 'Autres instruments de recherche', voir contexte dans le Plan d’orientation général - Notaires de Paris, guides thématiques du Minutier).
    - Quittance par Simon Fournier, maître peintre, et sa femme, Renée Meusnier [pour Musnier, cf. son contrat de mariage (LXXXI, 3)], demeurant rue et paroisse Saint-Merri, à Marguerite Lelièvre [elles ne savent ni écrire, ni signer], veuve en premières noces de Pierre Frélot et en secondes noces de Jacques Dufour, blanchisseurs de linge, de 798 l. 15 s. dont 300 l. pour le rachat de 18 l. 15 s. de rente et le reste pour arrérages et frais de justice, saisie et poursuites engagées pour le remboursement de la rente donnée par Pierre Musnier à sa fille, lors de son mariage avec Simon Fournier, le 12 janvier 1632, passé devant Camuset et Roussel., 19 février 1637; MC/ET/XV/96
      Documents du Minutier central concernant les peintres, sculpteurs et graveurs au XVIIe siècle (1600-1650), par Marie-Antoinette Fleury et Martine Constans, tome II [études XI à XX, 2445 actes], Paris, Archives nationales, 2010, notice n°826 (instrument de recherche imprimé dématérialisé, certaines notices sont plus détaillées dans la version intégrale accessible en ligne par la rubrique 'Autres instruments de recherche', voir contexte dans le Plan d’orientation général - Notaires de Paris, guides thématiques du Minutier).
      Fournier, Simon
    - Quittance par Claude Le Guay, marchand fripier, demeurant rue de la Tonnellerie, à Claude Villequin, maître enlumineur, demeurant rue Montorgueil, de 40 l. pour sa part sur la succession de sa soeur, Marie Le Guay, femme de Villequin, décédée sans enfant., 4 mars 1637; MC/ET/XV/96
      Documents du Minutier central concernant les peintres, sculpteurs et graveurs au XVIIe siècle (1600-1650), par Marie-Antoinette Fleury et Martine Constans, tome II [études XI à XX, 2445 actes], Paris, Archives nationales, 2010, notice n°2200 (instrument de recherche imprimé dématérialisé, certaines notices sont plus détaillées dans la version intégrale accessible en ligne par la rubrique 'Autres instruments de recherche', voir contexte dans le Plan d’orientation général - Notaires de Paris, guides thématiques du Minutier).
      Villequin, Claude
    - Accord entre Sébastien Prévost, maître peintre et sculpteur, demeurant rue Saint-Martin, paroisse Saint-Nicolas- des-Champs, avec Anne Desterme, veuve de François Germain, maître cordonnier, demeurant rue de l'Arbre-Sec, pour les travaux qu'il a faits dans sa maison neuve à l'enseigne de Très bien venu, rue de l'Arbre-Sec. Il a reçu 90 l. et sera encore payé s'il continue les travaux., 11 mars 1637; MC/ET/XV/96
      Documents du Minutier central concernant les peintres, sculpteurs et graveurs au XVIIe siècle (1600-1650), par Marie-Antoinette Fleury et Martine Constans, tome II [études XI à XX, 2445 actes], Paris, Archives nationales, 2010, notice n°1834 (instrument de recherche imprimé dématérialisé, certaines notices sont plus détaillées dans la version intégrale accessible en ligne par la rubrique 'Autres instruments de recherche', voir contexte dans le Plan d’orientation général - Notaires de Paris, guides thématiques du Minutier).
  - Minutes. 1637, avril - 1637, juin, avril 1637 - juin 1637; MC/ET/XV/97
    - Contrat de mariage entre Pierre Beauregard, écuyer de cuisine, demeurant chez le duc de Vimart, rue Saint-Honoré, paroisse Saint-Germain-l'Auxerrois, et Marie Bigot, fille de défunts Valentin Bigot, serrurier en la ville de Tours, et Marthe Brémont, demeurant rue Coquillière. Parmi les témoins du fiancé, figure Antoine Maillot, trompette ordinaire du roi, ami., 20 avril 1636; MC/ET/XV/97
      Documents du Minutier central concernant l'histoire de la musique (1600-1650), par Madeleine Jurgens, tome II [études XI à XX, 1900 actes], Paris, Archives nationales, 1974, p. 294 (instrument de recherche imprimé dématérialisé, certaines notices sont plus détaillées dans la version intégrale accessible en ligne par la rubrique 'Autres instruments de recherche', voir contexte dans le Plan d’orientation général - Notaires de Paris, guides thématiques du Minutier).
    - Contrat d'apprentissage pour 7 ans au profit de Jean Lambert, âgé de 16 ans, entre sa mère, Marguerite Béquet, veuve de Louis Lambert, laboureur à Ussy-sur-Marne près La Ferté-sous-Jouarre, et Charles Devigeon [signe ainsi, mais est généralement cité à Vigeon], peintre ordinaire de la maison du roi. Il sera logé, nourri, chauffé et éclairé par son maître., 24 mai 1637; MC/ET/XV/97
      Documents du Minutier central concernant les peintres, sculpteurs et graveurs au XVIIe siècle (1600-1650), par Marie-Antoinette Fleury et Martine Constans, tome II [études XI à XX, 2445 actes], Paris, Archives nationales, 2010, notice n°2185 (instrument de recherche imprimé dématérialisé, certaines notices sont plus détaillées dans la version intégrale accessible en ligne par la rubrique 'Autres instruments de recherche', voir contexte dans le Plan d’orientation général - Notaires de Paris, guides thématiques du Minutier).
    - DURY (Charles) architecte des bâtiments du Roi § Quittance de 361 l. 10 s. par veuve G. Courtin à .., 28 mai 1637; MC/ET/XV/97
      quittance; Dury, Charles
    - ENLUMINEUR VILLEQUIN (Claude) § inventaire après décès, 18 juin 1637; MC/ET/XV/97
      inventaire; Villequin, Claude
    - Inventaire après décès de Marie Le Guay, dressé à la requête de son mari Claude Villequin, maître enlumineur, demeurant rue Montorgueil, de ses frères et soeur Guillaume et Charles Le Guay, marchands fripiers, de Jean Cabat, marchand fripier au nom de sa femme, Catherine Le Guay [dite aussi Philippe, cf. no2202], d'Augustin Le Guay, compagnon fripier, de ses neveux Clément de Hermes, maître pâtissier à Beauvais par représentation de sa mère, Madeleine Le Guay, et Nicolas Séverin par représentation de sa mère, Martine Le Guay. Le logement comprend chambre, cave et bouge. Pas d'inventaire de titres ni de papiers. 4 folios., 18 juin 1637; MC/ET/XV/97
      Documents du Minutier central concernant les peintres, sculpteurs et graveurs au XVIIe siècle (1600-1650), par Marie-Antoinette Fleury et Martine Constans, tome II [études XI à XX, 2445 actes], Paris, Archives nationales, 2010, notice n°2201 (instrument de recherche imprimé dématérialisé, certaines notices sont plus détaillées dans la version intégrale accessible en ligne par la rubrique 'Autres instruments de recherche', voir contexte dans le Plan d’orientation général - Notaires de Paris, guides thématiques du Minutier).
    - Décharge par Gillette Cobert, fille de Didier Cobert, fondeur de cloches, et de défunte Claude Boulongne, demeurant rue Champfleury, à François Bizeul, bourgeois de Paris, demeurant rue des Tournelles, de tout l'intérêt auquel elle aurait pu prétendre du fait de leur cohabitation. Bizeul se charge de leurs deux enfants ainsi que de celui qui doit arriver prochainement, promettant de les élever et de les faire instruire. Moyennant 400 livres, Gillette Cobert promet de ne pas inquiéter Bizeul et d'accepter qu'il se pourvoit en mariage., 23 juin 1637; MC/ET/XV/97
      Documents du Minutier central concernant l'histoire de la musique (1600-1650), par Madeleine Jurgens, tome II [études XI à XX, 1900 actes], Paris, Archives nationales, 1974, p. 845 (instrument de recherche imprimé dématérialisé, certaines notices sont plus détaillées dans la version intégrale accessible en ligne par la rubrique 'Autres instruments de recherche', voir contexte dans le Plan d’orientation général - Notaires de Paris, guides thématiques du Minutier).
  - Minutes. 1637, juillet - 1637, août, juillet 1637 - août 1637; MC/ET/XV/98
    - Marché de Jean Le Grue et Adrian Bajot, marbriers, demeurant l'un rue Saint-Denis, paroisse Saint-Leu-Saint- Gilles et l'autre rue du Cimetière Saint-Nicolas-des-Champs, avec Nicolas Prévost et Charles Joltrin, maîtres sculpteurs, demeurant rue de la Corderie, pour deux tombeaux de marbre noir de 2 pieds de haut sur 3 1/2 de long et 21 pouces de saillie au-dessus de la table d'attente, selon le dessin de Prévost et Joltrin. Ils tailleront la grande table de pierre de liais, où figurera un linge pendant en bas, et l'on y incrustera les tables de marbre. Le tout pour 180 l.: 50 à l'apport des tables de marbre, le reste au fur et à mesure de l'exécution., 11 août 1637; MC/ET/XV/98
      Documents du Minutier central concernant les peintres, sculpteurs et graveurs au XVIIe siècle (1600-1650), par Marie-Antoinette Fleury et Martine Constans, tome II [études XI à XX, 2445 actes], Paris, Archives nationales, 2010, notice n°1340 (instrument de recherche imprimé dématérialisé, certaines notices sont plus détaillées dans la version intégrale accessible en ligne par la rubrique 'Autres instruments de recherche', voir contexte dans le Plan d’orientation général - Notaires de Paris, guides thématiques du Minutier).
  - Minutes. 1637, septembre - 1637, octobre, septembre 1637 - octobre 1637; MC/ET/XV/99
    - ENLUMINEUR VILLEQUIN (Claude) § restitution, 18 septembre 1637 - 22 octobre 1637; MC/ET/XV/99
    - Transport de leurs droits successifs par Guillaume Le Guay, Jean Cabat et sa femme, Philippe Le Guay [dite aussi Catherine, cf. no 2201], Laurent Gentil, marchand privilégié suivant la cour, et sa femme, Catherine Le Guay, demeurant rue de la Tonnellerie, Charles Le Guay et Augustin Le Guay, frères et soeurs, héritiers pour 1/6e de feue leur soeur, Marie Le Guay, avec leur neveu Clément de Hermes, par représentation de sa mère, Madeleine Le Guay, à son mari Claude Villequin, maître enlumineur, moyennant 300 l. À la suite: - 1637, 22 septembre.- Quittance par Augustin Le Guay à Jean Cabat, de 23 l. 10 s. restant à payer sur les 63 l. de la vente de ses droits successifs., 18 septembre 1637; MC/ET/XV/99
      Documents du Minutier central concernant les peintres, sculpteurs et graveurs au XVIIe siècle (1600-1650), par Marie-Antoinette Fleury et Martine Constans, tome II [études XI à XX, 2445 actes], Paris, Archives nationales, 2010, notice n°2202 (instrument de recherche imprimé dématérialisé, certaines notices sont plus détaillées dans la version intégrale accessible en ligne par la rubrique 'Autres instruments de recherche', voir contexte dans le Plan d’orientation général - Notaires de Paris, guides thématiques du Minutier).
    - ENLUMINEUR VILLEQUIN (Claude) § apprentissage, 29 octobre 1637; MC/ET/XV/99
      contrat d'apprentissage; Villequin, Claude
    - Contrat d'apprentissage pour 6 ans au profit de Guillaume Abrahant, âgé de douze ans, entre sa mère, Simone Delépine, veuve de Michel Abrahant, cuisinier suivant la cour, et Claude Villequin, maître enlumineur, demeurant rue Montorgueil. Il sera logé, nourri, chauffé et éclairé par son maître., 29 octobre 1637; MC/ET/XV/99
      Documents du Minutier central concernant les peintres, sculpteurs et graveurs au XVIIe siècle (1600-1650), par Marie-Antoinette Fleury et Martine Constans, tome II [études XI à XX, 2445 actes], Paris, Archives nationales, 2010, notice n°2203 (instrument de recherche imprimé dématérialisé, certaines notices sont plus détaillées dans la version intégrale accessible en ligne par la rubrique 'Autres instruments de recherche', voir contexte dans le Plan d’orientation général - Notaires de Paris, guides thématiques du Minutier).
    - ENLUMINEUR § Mise en apprentissage par veuve Michel Abrahaut de son fils Guillaume, âgé de 12 ans pour 6 ans, chez Claude Villequin, maître .. qui le logera et nourrira sdd., 29 octobre 1637; MC/ET/XV/99
      contrat d'apprentissage; Abrahaut, Michel; Abrahaut, Guillaume; Villequin, Claude
  - Minutes. 1637, novembre - 1637, décembre, novembre 1637 - décembre 1637; MC/ET/XV/100
  - Minutes. 1638, janvier - 1638, mars, janvier 1638 - mars 1638; MC/ET/XV/101
    - PEINTRE (maître) LE BLANC (Simon) r. des Arcis paroisse Saint-Nicolas-des-Champs § Constitution de rentes, 17 octobre 1606; MC/ET/XV/101
      constitution de rente; Le Blanc, Simon
    - § Restitution par Jean de Jouy, Antoine Hubault, Sébastien Janty et Guillaume Esme, marchands fripiers, demeurant au quartier de la Friperie et jurés du métier, à Claire Riquier [elle ne sait ni écrire ni signer], veuve de Charles Sauvage, peintre, demeurant rue et paroisse Saint-Sauveur, des meubles qu'ils ont fait saisir et de ceux qui sont en possession de la veuve Vignon., 21 janvier 1638; MC/ET/XV/101
      Documents du Minutier central concernant les peintres, sculpteurs et graveurs au XVIIe siècle (1600-1650), par Marie-Antoinette Fleury et Martine Constans, tome II [études XI à XX, 2445 actes], Paris, Archives nationales, 2010, notice n°2010 (instrument de recherche imprimé dématérialisé, certaines notices sont plus détaillées dans la version intégrale accessible en ligne par la rubrique 'Autres instruments de recherche', voir contexte dans le Plan d’orientation général - Notaires de Paris, guides thématiques du Minutier).